福建金門地方法院民事判決
                                     109年度重訴字第31號
原      告  世鴻工業股份有限公司

法定代理人  粘炳煌  
原      告  順晟科技企業有限公司

法定代理人  林宗和  
原      告  協磁機電工程有限公司

法定代理人  歐進斌  
共      同
訴訟代理人  粘舜權律師
被      告  金門酒廠實業股份有限公司

法定代理人  黃怡凱  
訴訟代理人  蔡炳楠律師
上列當事人間請求給付承攬報酬事件，本院於民國111年5月3日
言詞辯論終結，判決如下：
    主  文
原告之訴及假執行之聲請均駁回。
訴訟費用由原告負擔。
    事實及理由
壹、程序方面：
一、按訴狀送達後，原告不得將原訴變更或追加他訴。但該訴訟
    標的對於數人必須合一確定時，追加其原非當事人之人為當
    事人者，不在此限，民事訴訟法第255條第1項第5款定有明
    文。
  ㈠按營造業法第3條第7款規定：「聯合承攬：係指二家以上之
    綜合營造業共同承攬同一工程之契約行為」。政府採購法第
    25條第1項、第2項、第5項亦規定：「機關得視個別採購之
    特性，於招標文件中規定允許一定家數內之廠商共同投標」
    、「前項所稱共同投標，指二家以上之廠商共同具名投標，
    並於得標後共同具名簽約，連帶負履行採購契約之責，以承
    攬工程或提供財物、勞務之行為」、「共同投標廠商應於投
    標時檢附共同投標協議書」。
　㈡經查，依兩造不爭執之共同投標協議書所載（本院卷二第55
    頁)，原告世鴻工業股份有限公司(下稱世鴻公司）與順晟科
    技企業有限公司（下稱順晟公司）、協磁機電工程有限公司
    （下稱協磁公司）同意共同投標被告之「金城場地三生產線
    機電工程（下稱系爭工程）」，並約定由世鴻公司為代表廠
    商，負責與被告意見之聯繫，任何由世鴻公司具名代表共同
    投標廠商之行為，均視為共同投標廠商全體之行為；並約定
    各自占契約金額之比率，且世鴻公司與順晟公司、協磁公司
    於得標後對系爭工程應連帶負履行契約之責任。然世鴻公司
    與順晟公司、協磁公司於與被告就系爭工程簽訂之契約書（
    下稱系爭契約）未載明各自主辦何項目工程，世鴻公司與順
    晟公司、協磁公司間因追加工程與被告所簽訂之第一次契約
    變更書（下稱一變契約）、第二次變更預算書（下稱二變契
    約）同為載明是否為特定廠商主辦項目，系爭工程亦非係由
    世鴻公司代表共同投標廠商出名與被告簽訂系爭契約，有系
    爭契約、一變契約、二變契約存卷可考（見本院卷一第19-1
    15、249-296頁）。由上可知，共同投標協議書雖約定世鴻
    公司為代表廠商，負責與被告意見之聯繫，任何由世鴻公司
    具名代表共同投標廠商之行為，均視為共同投標廠商全體之
    行為，就被告而言，世鴻公司與順晟公司、協磁公司間，係
    居於共同承攬人之地位，共同承攬系爭工程，並連帶負履行
    契約之責任；然彼此間就各自承攬之事項，非屬可分亦非各
    自獨立，復世鴻公司本件請求被告返還逾期扣罰款，無由自
    上開契約辨明純屬世鴻公司之工項，足認世鴻公司對被告提
    起請求給付工程款之訴訟，即有合一確定之必要。是世鴻公
    司於民國111年3月15日具狀追加順晟公司、協磁公司為原告
    ，揆諸上開規定及說明，核無不合，自應准許。
二、按當事人喪失訴訟能力或法定代理人死亡或其代理權消滅者
     ，訴訟程序在有法定代理人或取得訴訟能力之本人承受其
     訴訟以前當然停止；承受訴訟人於得為承受時，應即為承
     受之聲明，民事訴訟法第170條、第175條第1項分別定有明
     文。經查，本件被告法定代理人於本院審理中之110年8月2
     7日變更為黃怡凱，並具狀聲明承受訴訟，及提出被告之公
     司變更登記表為證（見本院卷二第93-101頁），核其承受
     訴訟之聲明於法並無不合，應予准許。
貳、實體方面：
一、原告主張：
  ㈠原告因共同承攬被告之系爭工程，於104年7月10日與被告簽
    訂系爭契約，總價新臺幣（下同）2億1,947萬元，嗣被告追
    加第一次變更設計工程（下稱一變工程）、第二次變更設計
    工程（下稱二變工程），工程總價變更為2億8129萬895元。
    然兩造係於一變工程、二變工程施作後，始分別簽訂一變契
    約、二變契約，原告世鴻公司並就一變契約、二變契約所載
    增加之工程費於契約上載明不同意之意思表示。另被告認原
    告有工程驗收缺失改善逾期52日，及變更設計項目施工逾期
    65日之應計罰事由，而扣罰1,553萬3,279元係不合法。被告
    於初驗、複驗時，又增加系爭契約所未約定之初驗、複驗項
    目（下稱追加工程），致原告支出追加工程費用432萬7,138
    元。
　㈡原告業已完工，詎被告尚積欠一變、二變工程款共2,409萬5,
    712元（計算式：1,733萬7,964元＋675萬7,748元＝2,409萬5,
    712元）、扣罰款1,553萬3,279元及追加工程費432萬7,138
    元未給付，爰依系爭契約第3條第1項、第5條第1項3規定，
    提起本件訴訟等語。並聲明：⒈被告應給付原告4,395萬6,12
    9元，及自起訴狀繕本送達翌日起算法定遲延利息，⒉願供擔
    保請准宣告假執行。
二、被告則以：系爭契約為承攬契約，系爭工程於107年7月6日
    驗收合格後，原告已得行使其承攬報酬請求權，然原告遲至
    109年12月21日始提起本件訴訟，其承攬報酬請求權已時效
    消滅，被告得拒絕給付等語，資為抗辯。並聲明：⒈原告之
    訴及假執行之聲請均駁回，⒉如受不利判決，願供擔保請准
    宣告免為假執行。
三、不爭執之事項：
  ㈠原告於104年7月10日共同承攬被告系爭工程，承攬報酬為2億
    1,947萬元，並簽訂系爭契約。
  ㈡兩造就原告施作「一變工程」及「二變工程」前並未先簽訂
    書面契約書，亦未就變更工程費用事先約定，係原告分別就
    一變工程、二變工程完工後，被告始提出一變契約、二變契
    約與原告簽署。
  ㈢原告於「一變工程」施做完成後，有簽署被告提出之一變合
    約，並於契約書之末端載明下列文字：「本工程第一次變更
    設計工作項目『製程設備』追加之直接工程費金額應為3,433
    萬2,224元，但本協議書總表『預算』僅列1,283萬6,978元，
    世鴻公司不同意第一次契約變更金額，世鴻公司於本協議書
    用印僅為配合行政請款程序，上開二者差異短少之金額及其
    衍生之間接費用，雙方留待將來履約爭議處理，另就本協議
    書總表『預算』金額2,554萬1,321元請先請款。」
  ㈣兩造簽署二變契約時，原告世鴻公司亦於末段載明下列文字
    ：「本工程第二次變更設計工作項目『製程設備』追加之直接
    工程費金額應為5,362萬5,564元，但本協議書總表『契約』僅
    列2,630萬2,406元，世鴻公司不同意第二次契約變更金額，
    世鴻公司於本協議書用印僅為配合行政請款程序，上開二者
    差異短少之金額及其衍生之間接費用，雙方留待將來履約爭
    議處理，另就本協議書總表『契約』金額3,627萬9,574元請先
    請款。」
  ㈤二變契約記載：本件工程總價變更為2億8,129萬895元。
  ㈥系爭工程逾期項目：1.施工逾期17日、2.初驗缺失改善逾期1
    1日。
  ㈦本件履約保證金：2,194萬7,000元（系爭契約總價2億1,947
    萬乘以百分之10）。
  ㈧本件保固保證金：461萬2,178元。
四、本院之判斷
  ㈠系爭契約、一變契約、二變契約均屬承攬契約。
　⒈原告主張系爭契約均屬兼具承攬及買賣性質之混和契約，為
    被告所否認，並辯以兩造間係承攬關係等語。經查：
　⑴按稱承攬者，謂當事人約定，一方為他方完成一定之工作，
    他方俟工作完成，給付報酬之契約。約定由承攬人供給材料
    者，其材料之價額，推定為報酬之一部，民法第490條定有
    明文。準此，契約約定由承攬人供給材料之情形，如未就材
    料之內容及其計價之方式為具體約定，應推定該材料之價額
    為報酬之一部，除當事人之意思重在工作物（或材料）財產
    權之移轉，有買賣契約性質者外，當事人之契約仍應定性為
    單純承攬契約。
  ⑵系爭契約第5條（一）之11約定：「契約價金總額，除另有規
    定外，為完成契約所需全部材料、人工、機具、設備、交通
    運輸、水、電、油料、燃料及施工所必須之費用。」（見本
    院卷一第31頁），堪認系爭契約係為連工帶料之契約。
  ⑶復系爭契約目錄載明：「一、工程採購契約…四、施工規範；
    五、廠商參與公共工程可能涉及之法律責任；六、勞工安全
    衛生管理規定；七、公共工程品質管理作業要點；八、施工
    圖說（製程機械共95張﹐水電.空調.消防共162張)」。系徵
    契約第2條(一)之1約定由原告施作第三生產線機電工程，並
    於系爭契約第2條(一)之2、(二）約定：「 工作内容：(1) 
    詳如本契約及其附件，相關變更及補充。(2) 廠商須交付之
    文件及交付期限依「金門縣政府公共工程施工階段 契約約
    定權責分工表」規定辦理。履約地點（由機關於招標時載明
    ，屬營繕工程者必填）：金門縣○○鎮○○○00號金門酒廠實業
    股份有限公司金城廠」（見本院卷一第21、25頁）。足認已
    明確約定係原告為被告完成製程機械工程、水電工程、空調
    工程、消防工程等工程之合約。
  ⑷又系爭契約第3條(一）前段約定：「契約價金之給付，得為
    下列方式（由機關擇一於招標時載明）：■除詳細價目表内
    特別註明項目外，依契約價金總額結算。」；第4條(二）約
    定：「契約所附供廠商投標用之工程數量清單，其數量為估
    計數，除另有規定者外，不應視為廠商完成履約所須供應或
    施作之實際數量。」；第5條（一）之2約定：「估驗款：■
    估驗款（由機關視個案情形於招標時勾選；未勾選者，表示
    無估驗款）：(1)契約自開工日起，每月月底估驗計價1次。
    估驗時應由廠商提出估驗明細單，經監造單位審查簽認後轉
    請機關核付，機關至遲應於5日内完成審核程序，並於接到
    廠商提出請款單據後15日内付款。如需廠商補正資料，其審
    核及付款時程，自資料補正之次日重新起算；機關並應先就
    無爭議且可單獨計價之部分辦理付款。(2)竣工後估驗：確
    定竣工後，如有尚未辦理估驗項目，廠商得提出估驗明細單
    ，辦理末期估驗計價。未納入估驗者，併尾款給付。機關至
    遲應於5日内完成審核程序，並於接到廠商提出請款單據後1
    5日内付款。如需廠商補正資料，其審核及付款時程，自資
    料補正之次日重新起算；機關並應先就無争議且可單獨計價
    之部分辦理付款。(3)估驗以完成施工者為限，如另有規定
    其半成品或進場材料得以估驗計價者，從其規定。該項估驗
    款每期均應扣除5%作為保留款。但廠商比照預付款還款保證
    規定提出與保留款同額之保證金作為擔保者，機關於估驗付
    款時免扣保留款，已保留之款項無息給付。半成品或進場材
    料得以估驗計價之情形：完成進場並經甲方檢驗合格之材料
    以單價分析表契約單項價格之百分之七十估驗計價；而檢驗
    合格之未安裝設備以單價分析表契約價格之百分之七十五估
    驗計價。(4)查核金額以上之工程，於初驗合格且無逾期情
    形時，廠商得以書面請求機關退還已扣留保留款總額之50%
    。辦理部分驗收或分段查驗供驗收之用者，亦同。（見本院
    卷一第25-28頁），可徵原告之義務係完成工作，被告始依
    實際驗收數量及合約單價結算給付報酬，且已約明工程結算
    總價按照實作數量計算，乃係以工程完成數量計價，而非以
    工資及材料分別計算，亦即材料價額已計入承攬報酬之一部
    ，是系爭工程合約重在工作物之完成，其性質應屬承攬契約
    。
　⑸並觀諸系爭契約第15條(一)、(五）、（八）約定：「廠商履
    約所供應或完成之標的，應符合契約規定，無減少或滅失價
    值或不適於通常或約定使用之瑕疵，且為新品。」；「查驗
    、測試或檢驗結果不符合契約規定者，機關得予拒絕，廠商
    應於限期内免費改善、拆除、重作、退貨或換貨，機關得重
    行查驗、測試或檢驗。且不得因機關辦理查驗、測試或檢驗
    ，而免除其依契約所應履行或承擔之義務或責任，及費用之
    負擔。」；「工程部分完工後，有部分先行使用之必要或已
    履約之部分有減損滅失之虞者，應先就該部分辦理驗收或分
    段查驗供驗收之用，並就辦理部分驗收者支付價金及起算保
    固期。…」（見本院卷一第45-46頁）。第16條（二）、（三
    ）約定：「本條所稱瑕疵，包括損裂、坍塌、損壞、功能或
    效益不符合契約規定等。但屬第17條第5款所載不可抗力或
    不可歸責於廠商之事由所致者，不在此限。」；「保固期内
    發現之瑕疵，應由廠商於機關指定之合理期限内負責免費無
    條件改正。逾期不為改正者，機關得逕為處理，所需費用由
    廠商負擔，或動用保固保證金逕為處理，不足時向廠商追償
    。…」（見本院卷一第48頁），已揭明原告負有修復系爭工
    程瑕疵義務，即被告有瑕疵修補請求權，核與民法第493條
    規定定作人對於工作物之瑕疵得請求承攬人修補瑕疵之規定
    相同，而與買賣之瑕疵擔保責任，買受人對於買賣標的物之
    瑕疵僅得主張解除契約、減少價金或損害賠償，不得請求修
    補瑕疵有異，益證系爭契約性質確屬承攬契約。
　⑹又自系爭契約第8條（一）、（三）約定：「契約所需工程材
    料、機具、設備、工作場地設備等，除契約另有規定外，概
    由廠商自備。」；「廠商自備之材料、機具、設備、..進入
    施工場所後由廠商負責保管。」；第9條（一）約定：「…施
    工期間，所有廠商員工之管理、給養、福利、衛生與安全等
    ，及所有施工機具、設備及材料之維護與保管，均由廠商負
    責。」（見本院卷一第33頁）。可徵本件契約材料、機具、
    設備皆由廠商負責保管。
　⑺再觀系爭契約第9條（七）之1、2約定：「履約標的未經驗收
    移交接管單位接受前，所有已完成之工程及到場之材料、機
    具、設備，包括機關供給及廠商自備者，均由廠商負責保管
    ，如有損壞缺少，概由廠商負責賠償。其經機關驗收付款者
    ，所有權屬機關，禁止轉讓、抵押或任意更換、拆換。工程
    未經驗收前，機關因需要使用時，廠商不得拒絕。但應由雙
    方會同使用單位協商認定權利與義務。使用期間因非可歸責
    於廠商之事由，致遺失或損壞者，應由機關負責。」；第15
    條(九）約定：「工程驗收合格後，廠商應依照機關指定的
    接管單位：金門酒廠實業股份有限公司(由機關視個案特性
    於招標時載明；未載明者，為機關）辦理點交。」（見本院
    卷一第34-35、46頁），可知兩造約定於交付前之材料均由
    原告負保管責任，所有權移轉時點，應以經被告驗收合格付
    款完成為準。綜合上述⑹，堪認系爭契約係重在工作之完成
    ，並非材料之交付，故應定性為「承攬契約」。兩造就材料
    、設備等所有權移轉之時點約定，僅係在釐清兩造對於已完
    成之工程及兩造各自提供之到場材料、機具、設備，於驗收
    前應由何人負保管責任，尚不得遽認系爭契約因此具買賣性
    質。
　⑻末據系爭契約定有第9條施工管理（共26款）、第10條監造作
    業（共5款）、第11條工程品管（共10款）等約定（見本院
    卷一第33-40頁），及系爭工程預算總表：「工程名稱：金
    城廠第三生產線機電工程。工作項目有工程發包費、假設工
    程、製程設備、機電設備工程、海陸空運雜費、施工、竣工
    圖製作與圖說光碟費、人員訓練及維護保固費、工程品質管
    理作業費、材料設備檢驗費、勞工安全及衛生設備費、廠商
    管理及利潤費。」，則將上開約定、附錄及總表綜合上述⑴
    至⑺約定觀之，系爭契約不僅由工程名稱已可認定為承攬契
    約，且系爭契約之目的，係由原告依約完成配水、配電、給
    電、給水、衛生設備，污水處理、電信配管及空調設備配線
    、消防等工程，並須就已完成之工作物辦理驗收、移交接管
    等作業，兩造並約定於交付前之材料均由原告負保管責任，
    更證系爭契約重在上開工作之完成，而非材料之給付，故系
    爭契約應屬承攬契約。
　⑼復依系爭契約第2條（一）之2約定：「工作內容：詳如本契
    約及其附件，相關變更及補充」，可資認定一變、二變工程
    明細表為系爭契約之附件，且為兩造所自認（見本院卷二第
    419頁）。而觀兩造間一變契約、二變契約，分別僅就製程
    設備工程、機電設備工程（含電氣設備工程、弱電設備工程
    、給排水設備工程、火警消防設備工程、空調設備工程、中
    央監控設備工程）等工作內容約定變更、追加或追減工程項
    目，有一變契約、二變契約，及一變、二變契約之總價表，
    暨一變、二變工程明細表在卷為憑（見本院卷一第71-115、
    249-296頁），實未就契約之性質另為特別約定，故系爭契
    約為承攬契約之性質未因兩造一變契約、二變契約變更其性
    質。
　⒉承上所述，系爭契約重在上開工程之完成，而非材料之給付
    ，故應屬承攬契約。
　⒊原告雖依系爭工程之材料費遠大於人工費，而主張系爭契約
    、一變契約、二變契約均為買賣與承攬並重等語。惟按，民
    法第490條第2項規定：「約定由承攬人供給材料者，其材料
    之價額，推定為報酬之一部。」其立法理由謂：「承攬契約
    約定由承攬人供給材料之情形，其材料之價額，在無反證時
    ，宜計入為報酬之一部。如有反證時，可另外計算，爰增訂
    第二項。」即知除當事人間有材料另計約定之反證外，不因
    承攬人提供材料即改變承攬之性質。又民法第490條第2項規
    定僅係為期法律關係明確之闡明性規定，不問有無該項規定
    ，均不改變承攬契約包括由承攬人供給材料之情形。又承攬
    人為承攬標的物準備材料，亦為常見，承攬人基於其專業以
    及對上下游供應市場之熟稔等，通常較能迅速以適當價格取
    得所需材料，亦較能控制所需材料之品質，以利完成契約所
    約定之工作，是尚不得以工作物之材料約定由承攬人提供，
    即認其契約為承攬與買賣之混合契約。從而，完成工作與給
    付報酬係承攬契約之要素，且為定性契約是否屬於承攬之標
    準，至於材料由何人供給，則與判斷是否屬於承攬契約無關
    ，原告上開主張，無可採憑。
　⒋末原告援引最高法院107年度台上字第1621號判決意旨所持見
    解，主張系爭契約應為承攬及買賣之混合契約等語。然前揭
    判決所涉原因事實與本件要屬相異，殊難比附援引，原告此
    部分主張，容無足取，併此敘明。
 ㈡本件原告之報酬請求權已罹於時效。
 ⒈按民法第127條第7款規定：「左列各款請求權，因二年間不行
   使而消滅：…技師、承攬人之報酬及其墊款。」，系爭合約屬
   承攬契約性質，如上㈠所述，則原告承攬報酬請求權之消滅時
   效期間應為2年。
 ⒉按承攬人之報酬請求權，因2年間不行使而消滅；消滅時效，
   自請求權可行使時起算，民法第127條第7款、第128條前段分
   別定有明文。所謂請求權可行使時，乃指請求權人行使其請
   求權，客觀上無法律上之障礙而言，至於義務人實際上能否
   為給付、願否給付，或請求權人因疾病或其他事實上障礙不
   能行使請求權，則非所問。
 ⒊經查，系爭契約第5條（一）之3約定：「驗收後付款：除契約
   另有規定外，於驗收合格，廠商繳納保固保證金後，機關應
   於接到廠商提出請款單據後15日內，一次無息結付尾款。」
   同條（二）約定：「 廠商請領契約價金時應提出統一發票，
   無統一發票者應提出收據。」（見本院卷一第28、31頁），
   足認兩造約定以「驗收合格」作為被告應給付系爭尾款之清
   償期，甚為明確。至於被告能否為給付，願否為給付，原告
   何時提出請款單據、統一發票向被告請求，被告應於請款後
   幾日內付款，以及原告有無、能否繳納保固保證金等事實上
   障礙，均不影響時效之進行。復所謂「機關應於接到廠商提
   出請款單據後15日內，一次無息結付尾款」，為被告履行給
   付工程款之期限，非原告承攬報酬請求權行使之條件。
 ⒋又原告於一變、二變工程完工後，簽訂一變、二變契約時，並
   均註明：「世鴻公司不同意第一、二次契約變更金額，世鴻
   公司於本協議書用印僅為配合行政請款程序，上開二者差異
   短少之金額及其衍生之間接費用，雙方留待將來履約爭議，…
   」。且查，原告認被告於初驗及系統運轉測試所提出之缺失
   項目，非系爭契約內容，應屬追加工程，107年3月27-29日工
   程驗收紀錄記載：「…另兩次變更設計經多次議價未達成協議
   ，並經檢討預算後屬合理逕為結算，但廠商提出異議，並經
   多次會議檢討主要爭議為工資項，並經程序報請上級機關監
   辦，因針對變更設計程序有質疑，經確認於107年3月21日函
   復，依規定自行辦理驗收，故迄今辦理驗收作業。」；107年
   4月18日工程驗收紀錄亦載「旨案因兩次變更設計議價未果逕
   為結算，廠商同意結算及驗收後提出請款，屆時不願請付款
   時，本公司將旨案工程尾款提存法院辦理結案。」，前開驗
   收紀錄並經原告所派代表簽認，有世鴻公司106年8月25日106
   世鴻字第082502號函副本、被告107年4月12日酒工字第10700
   04275號函及附件工程驗收紀錄、107年4月30日酒工字第1070
   005278號函及附件工程驗收紀錄附卷可稽（見本院卷一第525
   、529-534頁）。足見原告就兩造間關於本件一、二變工程款
   已有爭議，另因初驗等而追加工程項目乙情，至遲於107年4
   月30日已明知，原告並同意驗收後請款。而所謂「廠商同意
   結算」，經觀其前後驗收紀錄之記載，應認指原告同意就兩
   次變更設計議價未果先逕為結算，並同意驗收後請款，兩造
   未變更系爭契約約定原告應於驗收後請求被告付款之約定，
   就亦徵原告承攬報酬請求權於驗收合格時起已得行使。
 ⒌查，系爭工程於106年1月12日完成，107年6月7日驗收完成，
   被告於107年9月25日正式投產至108年4月18日已逾半年，有
   原告所提被告106年5月19日酒工字第1060006604號函及附件
   工程驗收紀錄、世鴻公司108年4月18日108世鴻字第041801號
   函副本為佐（見本院卷一第507-508頁、卷二第377頁），並
   為被告所不爭執，堪信系爭工程於106年1月12日完成，於107
   年6月7日驗收合格為真實。
 ⒍承上，系爭工程既於107年6月7日驗收合格，原告之承攬報酬
   請求權於107年6月7日即可行使，原告遲至109年12月3日（參
   原告民事起訴狀狀載本院收件戳章，見本院卷一第9頁）提起
   本件訴訟，可認原告之承攬報酬請求權已罹於2年時效，被告
   自得拒絕給付。而原告既認一變、二變工程及追加工程費用
   、扣罰款均係工程款（即報酬），並均援引系爭契約第3條（
   一）、第5條（一）之3約定為憑，其本件各項款項之請求均
   係報酬請求，原告之承攬報酬請求權既已罹於2年時效，被告
   就本件各該款項自得拒絕給付。被告上開所辯，自為可採。
 ⒎末原告主張應以108年12月4日原告繳納保固保證金日，或以驗
   收及結算確定開始起算2年時效等語，本院業就為原告承攬報
   酬請求權應於驗收合格日即可行使，有何不應以原告繳納保
   固保證金日及結算日做為原告承攬報酬請求權2年時效之起算
   ，均說明並認定如前，原告前開主張，均無足採。是原告於
   本件之各該款項之請求權均已罹2年時效，被告自得拒絕給付
   。      
五、綜上所述，原告依系爭契約第3條（一）、第5條（一）之3
    約定，請求被告應給付4,395萬6,129元，及自起訴狀繕本送
    達翌日起算法定遲延利息，為無理由，應予駁回。又原告之
    訴既經駁回，其所為之假執行之聲請即失所附麗，併予駁回
    之。
六、本件事證已臻明確，兩造其餘主張與攻擊防禦方法及所提證
    據，經審酌後認與判決之結果不生影響，爰不逐一論述，附
    此敘明。
七、訴訟負擔之依據：民事訴訟法第78條。
中　　華　　民　　國　　111 　年　　6 　　月　　29　　日
                  民事第二庭  法　官　黃佩穎
以上正本係照原本作成。
如對本判決上訴，須於判決送達後20日內向本院提出上訴狀。
如委任律師提起上訴者，應一併繳納上訴審裁判費。
中　　華　　民　　國　　111 　年　　6 　　月　　29　　日
                              書記官  李偉民